【裁判字號】    95,小上,1
【裁判日期】    950127
【裁判案由】    損害賠償
【裁判全文】
臺灣桃園地方法院民事裁定               95年度小上字第1號
上  訴  人  甲○○
被  上訴人  交通部台灣區○道○○○路局北區工程處
法定代理人  陳茂雄
上列當事人間請求損害賠償事件，上訴人對於民國94年11月22日
本院桃園簡易庭94年度桃小字第1693號第一審小額民事判決提起
上訴，本院裁定如下：
    主  文
上訴駁回。
第二審訴訟費用新臺幣壹仟伍佰元由上訴人負擔。
    理  由
一、按對於小額程序之第一審裁判，得上訴或抗告於管轄之地方
    法院，其審判以合議行之。對於前項第一審裁判之上訴或抗
    告，非以其違背法令為理由，不得為之；上訴狀內未表明上
    訴理由者，上訴人應於提起上訴後20日內，提出理由書於原
    第二審法院；未提出者，毌庸命其補正，由原第二審法院以
    裁定駁回之，民事訴訟法第436 條之24、第471 條第1 項定
    有明文。又依同法第436 條之25 之 規定，對於小額訴訟程
    序提出上訴，上訴狀內應記載上訴理由，並表明原判決所違
    背之法令及其具體內容、依訴訟資料可認為原判決有違背法
    令之具體事實。上訴狀或理由書如未依此項方法表明者，即
    難認為已對小額訴訟第一審判決之違背法令有具體之指摘；
    且參照最高法院71年台上字第314 號判例意旨，當事人提起
    上訴，如依民事訴訟法第468 條規定，以小額程序之第一審
    判決有不適用法規或適用法規不當為理由時，其上訴狀或理
    由狀應有具體之指摘，並揭示該法規之條項或其內容，若係
    成文法以外之法則，應揭示該法則之旨趣，倘為司法院解釋
    或最高法院之判例，則應揭示該判解之字號或其內容，如以
    民事訴訟法第469 條第1 款至第5 款所列情形為理由時，其
    上訴狀或理由書，應揭示合於該條款之事實。上訴狀或理由
    書如未依此項方法表明，或其所表明者，顯與上開法條規定
    不相合時，即難認為已對小額程序之第一審判決之違背法令
    有具體之指摘，是其上訴自難認為合法。再按上訴不合法者
    ，第二審法院應以裁定駁回之，民事訴訟法第444 條第1 項
    前段、第436 條之32第2 項亦有明文規定。
二、本件上訴意旨略以：本件車禍之損害部分，係由2 部車之車
    禍造成，並非上訴人所駕之1 部車輛所致，故應依比例賠償
    ，且上訴人未承諾負全部賠償責任等語。
三、經查，本件原告於原審係起訴主張，被告於民國93年12月4
    日1 時30分許，駕駛車牌號碼FB–5735號自用小客車在國道
    3 號高速公路北向61公里300 公尺處桃園縣境內，因交通事
    故撞毀高速公路金屬護欄板、水泥柱、枕木、百公尺標誌牌
    等交通公共設施，經被告於事後會同公路警察及被上訴人工
    程人員填具償還復費用承諾書，而被上訴人已派員修復受損
    之上開設施，支出回復原狀之工程費新臺幣（下同）76,640
    元，經被上訴人向上訴人催討此筆款項，均置之不理，爰依
    民法第185 條第1 項、第272 條第2 項、第273 條之規定，
    訴請判決上訴人應給付被上訴人76,640元等語。
    上訴人則於94年10月17日本院選任之調解委員調解時，抗辯
    以：伊未在被上訴人提出之承諾書上簽名或蓋章，且不記得
    有無蓋指印，亦不確定該承諾書是否偽造，伊不應負本件損
    害賠償責任等語。
四、經核被上訴人於原審所為上開主張，業據提出與所述相符之
    償還修復費用承諾書、賠償金額計算單、償還修復費用通知
    書、償還修復費用催繳通知書、內政部警政署國道公路警察
    局第六警察隊94年6 月27日公警六交字第0940604765號函附
    道路交通事故現場圖各1 份在卷可稽。而上開償還修復費用
    承諾書上雖無上訴人之簽名或蓋章，惟已註明「因肇事者手
    部受傷無法簽名」等文字（見原審卷第5 頁），且有指印1
    枚蓋在當事人欄處，參之此類承諾書並無法律規定須以簽名
    或蓋章之要式方法為之，故堪認上訴人確有同意上開承諾書
    所載之意思表示，上訴人空言抗辯不記得是否蓋指印於其上
    及此承諾書可能係偽造云云，尚無足採。再上開道路交通事
    故現場圖上雖標示「A 車（即上訴人所駕駛之上開車輛）酒
    駕失控撞外側護欄，B 車閃避A 車失控翻覆，C 車閃避B 車
    擦撞B 車肇事」等內容（見原審卷第10頁），足見本件車禍
    事故確有3 部車輛肇事，惟上訴人既係先因酒駕失控撞外側
    護欄，導致後方之B 車、C 車接連肇事，則上訴人自無從卸
    其侵權行為損害賠償之責。況即使其餘B 車、C 車之駕駛人
    亦應就本件車禍之損失負賠償責任，依民法第185 條第1 項
    前段之規定，亦係與上訴人負連帶賠償責任。而按連帶債務
    之債權人，得對於債務人中之一人或數人或其全體，同時或
    先後請求全部或一部之給付，民法第273 條第1 項定有明文
    。是被上訴人選擇於本件訴訟對上訴人請求全部之損害賠償
    金額，自屬於法有據，遑論上訴人已簽署上開承諾書，同意
    願負全部金額之給付責任。
五、綜上所述，原審判決上訴人應如數給付被上訴人所受損害之
    金額，其認事用法，並無違誤。此外，本件上訴人對原審依
    小額程序所為第一審判決提起上訴，並未具體指出原審判決
    有如何違背法令之情事，復未指明原審判決所違反之法令條
    項或其內容以及依訴訟資料有何判決違背法令之具體事實，
    且上訴人係於94年12月9 日提起本件上訴，有其民事上訴狀
    上本院收狀日期章之印文可稽，迄今已逾20日以上，仍未提
    出其餘具體指摘原審判決違背法令情事之理由書於本院，則
    揆諸首揭法律規定及說明，應認本件上訴並未合法表明上訴
    理由。從而，上訴人本件上訴，為不合法，應予裁定駁回。
六、末按於小額訴訟之上訴程序，法院為訴訟費用之裁判時，應
    確定其費用額；訴訟費用，由敗訴之當事人負擔，民事訴訟
    法第436 條之19第1 項、第436 條之32第1 項及第78條規定
    甚明。本件上訴既無理由，第二審訴訟費用1,500 元自應由
    上訴人負擔。爰依上揭法律規定，確定上訴人應負擔之訴訟
    費用額為1,500 元。
據上論結，本件上訴為不合法，依民事訴訟法第436 條之32第1
項、第2 項、第436 條之19第1 項、第444 條第1 項前段、第
471 條第1 項、第95條、第78條，裁定如主文。
中    華    民    國    95    年    1     月    27    日
                      民事第二庭  審判長法  官  劉克聖
                                        法  官  石有為
                                        法  官  張震武
不得抗告
以上正本係照原本作成
中    華    民    國    95    年    1     月    27    日
                                        書記官  李家


司法院資訊處製作；財團法人民間司法改革基金會備份。
